【裁判字號】    98,訴,292
【裁判日期】    980331
【裁判案由】    毒品危害防制條例
【裁判全文】
臺灣臺北地方法院刑事判決               98年度訴字第292號
公  訴  人  臺灣臺北地方法院檢察署檢察官
被      告  甲○○
                        樓
上列被告因違反毒品危害防制條例案件，經檢察官提起公訴（98
年度毒偵字第13號），被告就被訴事實為有罪之陳述，本院合議
庭裁定以簡式審判程序審理，判決如下：
    主  文
甲○○施用第二級毒品，累犯，處有期徒刑伍月，扣案殘有第二
級毒品甲基安非他命於上不可完全析離之吸食器壹個，沒收銷燬
之；又施用第一級毒品，累犯，處有期徒刑拾月，扣案殘有第一
級毒品海洛因於上不可完全析離之針筒壹支，沒收銷燬之。應執
行有期徒刑壹年貳月，扣案殘有第二級毒品甲基安非他命於上不
可完全析離之吸食器壹個及殘有第一級毒品海洛因於上不可完全
析離之針筒壹支，均沒收銷燬之。
    事  實
一、甲○○前因施用毒品案件，經本院依職權及依聲請裁定移送
    觀察、勒戒後，認無繼續施用毒品之傾向，先後經本院以87
    年度易字第1749號判決免刑、臺灣臺北地方法院檢察署檢察
    官以90年度毒偵字第651 號不起訴處分書予以不起訴處分確
    定。復因施用第一級毒品及第二級毒品案件，經臺灣板橋地
    方法院檢察署以92年度毒偵字第3920號及93年度毒偵字第62
    5 號提起公訴，經臺灣高等法院以93年度上訴字第2964號分
    別判處有期徒刑5 月及8 月確定，合併定應執行刑為有期徒
    刑11月；另因竊盜案件，經臺灣高等法院以94年度上易字第
    831 號判處有期徒刑7 月確定，上開3 罪定應執行有期徒刑
    1 年6 月，於民國95年8 月31日因縮刑期滿執行完畢。甲○
    ○又於97年4 月6 日，施用第一級毒品海洛因，再次施用第
    一級毒品罪，並經臺灣臺北地方法院檢察署檢察官以97年度
    毒偵字第1406號為緩起訴處分確定。詎甲○○仍不知悔改，
    先向他人購得第二級毒品甲基安非他命（起訴書誤載為安非
    他命）而持有，進而於97年12月2 日晚上8 時許，在臺北市
    文山區○○路109 巷3 弄25號2 樓住處，以將甲基安非他命
    置於扣案吸食器燒烤生煙吸聞之方式，施用甲基安非他命1
    次。另又購得第一級毒品海洛因而持有，進而於97年12月3
    日早上6 時許，在上開住處，以將海洛因置於扣案針筒內施
    打靜脈之方式，施用海洛因1 次。嗣於97年12月4 日上午11
    時許，在上開住處為警查獲，並當場扣得殘有甲基安非他命
    於上不可完全析離之吸食器1 個及殘有海洛因於上不可完全
    析離之注射針筒1 支，始查知上情。
二、案經臺北市政府警察局大安分局報告臺灣臺北地方法院檢察
    署檢察官偵查起訴。
    理  由
一、按除被告所犯為死刑、無期徒刑、最輕本刑為3 年以上有期
    徒刑之罪或高等法院管轄第一審案件者外，於法院行準備程
    序進行中，被告先就被訴事實為有罪之陳述時，審判長得告
    知被告簡式審判程序之旨，並聽取當事人、代理人、辯護人
    及輔佐人之意見後，裁定進行簡式審判程序；且受命法官行
    準備程序，與法院或審判長有同一之權限；又簡式審判程序
    之證據調查，不受刑事訴訟法第159 條第1 項、第161 條之
    2 、第161 條之3 、第163 條之1 及第164 條至第170 條規
    定之限制，刑事訴訟法第273 條之1 第1 項、第279 條第2
    項前段、第273 條之2 分別定有明文。本案被告甲○○所為
    ，係犯死刑、無期徒刑、最輕本刑為3 年以上有期徒刑以外
    之罪，其於準備程序中就被訴事實為有罪之陳述，經法官告
    知簡式審判程序之旨，並聽取公訴人、被告之意見後，認為
    適宜由受命法官獨任進行簡式審判程序，依刑事訴訟法第27
    3 條之1 第1 項規定，合議庭裁定由受命法官獨任進行審判
    程序，合先敘明。
二、上開事實業據被告於本院審理時坦承不諱（本院卷第32-33
    頁反面），且有臺灣尖端先進生技醫藥股份有限公司濫用藥
    物檢驗報告（偵卷第51頁）、臺北市政府警察局偵辦毒品案
    件尿液檢體委驗單（偵卷第52頁），並有殘有甲基安非他命
    於上不可完全析離之吸食器1 個及殘有海洛因於上不可完全
    析離之注射針筒1 支扣案足憑。被告自白業有相當之補強證
    據，堪認被告確有上開施用海洛因及甲基安非他命之犯行。
    又被告前因施用毒品案件，經本院依職權及依聲請裁定移送
    觀察、勒戒後，認無繼續施用毒品之傾向，先後經本院以87
    年度易字第1749號判決免刑、臺灣臺北地方法院檢察署檢察
    官以90年度毒偵字第651 號不起訴處分書予以不起訴處分確
    定；因施用第一級毒品及第二級毒品案件，經臺灣板橋地方
    法院檢察署以92年度毒偵字第3920號及93年度毒偵字第625
    號提起公訴，經臺灣高等法院以93年度上訴字第2964號分別
    判處有期徒刑5 月及8 月確定，合併定應執行刑為有期徒刑
    11月；於97年4 月6 日，施用第一級毒品海洛因，再次犯施
    用第一級毒品罪，並經臺灣臺北地方法院檢察署檢察官以97
    年度毒偵字第1406號為緩起訴處分確定，有臺灣高等法院被
    告前案紀錄表在卷可查，被告已無再次施以觀察、勒戒或強
    制戒治之必要，自應依法科刑。綜上所述，本案事證明確，
    被告犯行洵堪認定，應依法論科。
三、按海洛因、甲基安非他命分別係毒品危害防制條例第2 條第
    2 項第1 款、第2 款所規定之第一級毒品、第二級毒品，不
    得非法持有、施用。被告非法持有該等毒品進而施用，核其
    所為，係分別犯毒品危害防制條例第10條第1 項之施用第一
    級毒品罪及同條第2 項之施用第二級毒品罪。被告持有第一
    級毒品及第二級毒品之低度行為，均已分別為施用之高度行
    為所吸收，不另論罪。被告所犯上開各罪，犯意各別，行為
    互殊，應分論併罰。被告有如事實欄所載之前科，有臺灣高
    等法院被告前案紀錄表在卷可查，其於受有期徒刑之執行完
    畢後，5 年以內故意再犯本案有期徒刑以上各罪，為累犯，
    依刑法第47條第1 項之規定，分別加重其刑。爰審酌被告曾
    有觸犯施用毒品之犯行，雖經觀察、勒戒之執行，仍未能斷
    戒施用毒品惡習，並混合施用毒品，顯見其戒治意志不堅，
    缺乏勒戒動機，本應從重量刑。惟念其施用毒品係對己身殘
    害，未造成他人具體危害，且能於本院審理時坦承犯行，態
    度尚稱良好，復衡其犯罪之動機、目的、手段、品性、生活
    狀況、智識程度及查獲所持有之毒品數量等一切情狀，分別
    酌情量處如主文之刑，並定其應執行之刑，以資儆懲。
四、扣案之吸食器1 個，係被告用以犯施用甲基安非他命之工具
    ，其上並有甲基安非他命殘渣無法完全析離；扣案之針筒1
    支，則為被告犯本案施用海洛因所用之器具，其上並殘有海
    洛因無法完全析離，業據被告供承在卷，應分別視之為第二
    級毒品及第一級毒品，應依毒品危害防制條例第18條第1 項
    前段之規定，不問屬於犯人所有與否，分別宣告沒收銷燬之
    。
五、爰依刑事訴訟法第299 條第1 項前段、第273 條之1 第1 項
    、第284 條之1 ，毒品危害防制條例第10條第1 項、第2 項
    、第18條第1 項前段，刑法第11條、第47條、第51條第5 款
    ，判決如主文。
本案經檢察官孫沛琦到庭執行職務。
中    華    民    國    98    年    3     月    31    日
                  刑事第七庭  法  官  林勇如
上正本證明與原本無異。
如不服本判決應於收受送達後10日內向本院提出上訴書狀，並應
敘述具體理由；其未敘述上訴理由者，應於上訴期間屆滿後20日
內向本院補提理由書（均須按他造當事人之人數附繕本）「切勿
逕送上級法院」。
                              書記官  葉潔如
中    華    民    國    98    年    3     月    31    日
附錄本案論罪科刑法條全文：
毒品危害防制條例第10條
施用第一級毒品者，處6 月以上5 年以下有期徒刑。
施用第二級毒品者，處3 年以下有期徒刑。


司法院資訊處製作；財團法人民間司法改革基金會備份。
